臺灣高等法院刑事裁定
111年度聲字第1961號
聲明異議人
即  受刑人  黃家富



上列聲明異議人即受刑人因竊盜案件，對於本院111年度抗字第3
95號，中華民國111年3月31日裁定，聲明異議，本院裁定如下：
    主  文
聲明異議駁回。 
    理  由
一、聲明異議意旨略以：聲明異議人即受刑人黃家富（下稱受刑
    人）所犯竊盜案件，經原審即臺灣新北地方法院以111年度
    聲字第336號裁定應執行有期徒刑15年，經受刑人提起抗告
    ，由本院以111年度抗字第395號裁定駁回在案，然受刑人所
    犯數竊盜罪，各別單一罪未超過有期徒刑9月，然原審就總
    數僅微減有期刑9月，未綜合判斷犯罪人行為、動機及對社
    會大眾傷害低微，並不合乎公平比例責任原則，且所定應執
    行刑與殺人罪一樣刑度，亦不符合立法意旨；又本院駁回抗
    告理由指受刑人所犯編號1至45之總刑度為有期徒刑18年9月
    ，前經定刑之總和為有期徒刑14年11月，已寬減3年10月，
    再加計編號46、47之刑期為有期徒刑15年9月，而原裁定所
    定有期徒刑15年，已再寬減9月，然依原審104年度訴字第94
    3號、臺灣宜蘭地方法院107年度原訴字第15號、本院108年
    度上訴字第460號、108年度聲字第2727號等案件所定之應執
    行刑，法院所寬減刑期達二分之一或三分之二以上，相較於
    受刑人而言，所獲減刑期甚微，請求依累進遞減原則，並參
    酌學者之期刊著作及法務部次長所為之聲明，避免法官濫用
    自由心證，司法院應就犯案情節細微化量刑，限縮法官裁量
    範圍，以有效解決刑度差別過大的問題。綜上所述，受刑人
    所犯數罪時間緊密、侵害相同法益，且已有悔意，請求給予
    自新機會予以重新定應執行刑云云。　　
二、按受刑人以檢察官執行之指揮為不當者，得向諭知該裁判之
    法院聲明異議，刑事訴訟法第484條定有明文。所稱「檢察
    官執行之指揮不當」，應係指檢察官有積極執行指揮之違法
    及其執行方法有不當等情形而言（最高法院77年度台抗字第
    741號、95年度台抗字第486號裁定意旨參照）。又刑罰執行
    ，由檢察官依指揮書附具之裁判書為之，刑事訴訟法第457
    條第1項、第458條規定至明；而判決確定後即生效力，檢察
    官如依確定判決內容為指揮執行，自難指檢察官執行之指揮
    為違法或其執行方法不當；除法院之確定判決或定執行刑之
    確定裁定有違法情事，經非常上訴或再審程序，加以撤銷或
    變更者外，原確定裁判有其執行力，檢察官應據以執行；從
    而，於法院之確定裁判變更前，檢察官據以執行，其執行之
    指揮即難認有違法或不當（最高法院100年度台抗字第936號
    、101年度台抗字第301號、103年度台抗字第624號裁定意旨
    參照）。再按受刑人聲明異議之客體，應以檢察官執行之指
    揮為限。倘受刑人並非針對檢察官執行之指揮認有不當，其
    所為聲明異議於程序上已難謂適法，法院自應以裁定駁回其
    異議（最高法院102年度台抗字第404號裁定意旨參照）。準
    此，刑事訴訟法第484條之聲明異議之客體，其範疇應以檢
    察官執行之指揮為限，對於法院所為之判決或裁定不服者，
    則應循上訴或抗告之程序尋求救濟，若裁判業經確定，則應
    另行依再審或非常上訴之程序加以救濟，自非得以聲明異議
    方式為之。
三、經查：
(一)受刑人因竊盜案件，先後原審、臺灣士林地方法院、臺灣臺
    北地方法院、本院判處罪刑確定，並經原審以111年度聲字
    第336號裁定應執行有期徒刑15年，受刑人不服提起抗告，
    經本院以111年度抗字第395號裁定駁回抗告確定在案，此有
    本院上開案號裁定書及被告前案紀錄表在卷可稽。是上開經
    本院裁判確定部分，已生實質之確定力，非經檢察總長向最
    高法院提起非常上訴撤銷之，不得再行爭執，更無從任意聲
    請本院重新審理，否則即有違一事不再理之原則，且檢察官
    核發執行指揮書，指揮執行確定裁判內容，並無執行之指揮
    違法或其執行方法不當可言。再觀諸聲明異議意旨，並非對
    檢察官之執行或其方法有何異議指摘，而係對本院111年度
    抗字第395號確定裁定表示不服，循聲明異議程序，再事爭
    執，受刑人實係請求撤銷本院前開確定裁判，重為定刑，惟
    此與刑事訴訟法第484條規定之要件不合，並非聲明異議程
    序所得審究，於程序上難謂適法。
(二)綜上所述，受刑人指摘本院前開確定裁定，請求重定應執行
    刑，並非具體指摘檢察官執行指揮違法或執行方法不當等情
    ，而循聲明異議程序救濟，自非適法，應予駁回。
據上論斷，依刑事訴訟法第486條，裁定如主文。　
中　　華　　民　　國　　111 　年　　6 　　月　　17　　日
            　　　刑事第十八庭  審判長法　官  何俏美
                                      法　官  黃紹紘
                                      法　官  陳海寧
以上正本證明與原本無異。
不得抗告。
                                      書記官  謝文傑
中　　華　　民　　國　　111 　年　　6 　　月　　17　　日